【裁判字號】    90,易,713
【裁判日期】    900501
【裁判案由】    竊盜
【裁判全文】
臺灣桃園地方法院刑事判決                            九十年度易字第七一三號
    公  訴  人  臺灣桃園地方法院檢察署檢察官
    被      告  丙○○
右列被告因竊盜案件，經檢察官提起公訴（九十年度偵字第九九六號、第四四六二號
），本院判決如左：
        主  文
丙○○連續竊盜，處有期徒刑拾月。
        事  實
一、丙○○前曾於民國八十四年間因麻藥、煙毒案件，分別經本院於八十四年五月三
    十一日、八十四年十月二十六日判處有期徒刑六月、八月，並更定其刑為一年，
    刑起日期為八十四年九月六日，指揮書執畢日期為八十五年九月三日。再因麻藥
    案件，經本院於八十四年十月十一日判處有期徒刑一年，接續執行結果，刑起日
    期為八十五年九月四日，指揮書執畢日期為八十六年八月二十九日。再與八十年
    間因麻藥案件經本院於八十年五月二十一日所判處之有期徒刑五年六月之殘刑二
    年七月三日接續執行，刑起日期為八十六年八月三十日，指揮書執畢日期為八十
    九年四月一日。丙○○復於八十四年間因麻藥、槍砲案件，經本院於八十五年七
    月三日以八十四年度訴字第一六二七號判決，分別判處有期徒刑五年六月、二月
    ，應執行有期徒刑五年七月，上訴後，經台灣高等法院更審後駁回上訴確定，再
    與前案接續執行結果，刑起日期為八十九年四月二日，指揮書執畢日期為九十四
    年十一月一日（不構成累犯），嗣於八十九年三月十六日假釋出獄。詎丙○○仍
    不知警惕，於保護管束期間內，復基於意圖為自己不法所有之概括犯意，連續二
    次為下述竊盜行為：
    （一）於九十年一月二日上午六時五十分許，在桃園縣蘆竹鄉新興村九鄰一０八
          號旁廢五金回收場內，徒手竊取甲○○所有之鋁製框架二十四個（價值約
          新台幣—下同—四千元），得手後，搬運至其所駕駛之車牌號碼ＬＤ—二
          二一二號自用小客車上，為甲○○報警當場查獲。
    （二）於九十年二月二十八日上午六時許，在桃園縣大溪鎮○○里○○路與大同
          路口，見車主乙○○所有之車牌號碼ＬＡ—六一九七號自用小貨車沒有車
          窗、車門未鎖，竟以徒手接通電源線發動引擎方式，竊取該自用小貨車（
          價值約二萬元），得手後留供自己駕駛代步之用。嗣於九十年三月十日凌
          晨零時五十分許，在桃園縣平鎮市○○路與中豐路口，為警臨檢查獲。
二、案經桃園縣警察局大園分局報告暨桃園縣警察局移送台灣桃園地方法院檢察署檢
    察官偵查起訴。
        理  由
一、右揭竊取被害人乙○○所有之車牌號碼ＬＡ—六一九七號自用小貨車部分之犯罪
    事實，業據被告直承不諱，核與被害人乙○○指述之情節相符，並有贓物領據、
    報案記錄表、車輛竊盜、車牌失竊資料個別查詢報表—查詢車輛認可資料各一紙
    附卷可稽。又訊據被告丙○○固坦承於右揭時、地拿取鋁製框架二十四個之事實
    不諱，惟矢口否認竊盜犯行，辯稱：伊以為上開鋁製框架係無人所有之物云云。
    ，惟查：上開廢五金回收場係被害人甲○○所經營，面積約二百多坪，四周有以
    板子圍住，留有一個出入口等情，業據被害人甲○○指訴歷歷（見偵查卷第三十
    二頁）。而被告亦自承：「（偷鋁框的廢五金場有多大？）約法庭的四倍大，都
    有用鐵板圍起來，沒有人住在那裡，鋁框有一百多個，還有一些電子材料，全部
    東西如用卡車載，約需五、六車。」（見本院九十年四月十九日審理筆錄）。再
    徵諸卷附照片所示，回收場內物品極多，衡情可輕易判別該處應屬他人拾取回收
    廢五金之聚集地，被告上開所辯，顯係卸責之詞，不足採信。此外復有照片九張
    、贓物領據一紙可稽。本件事證明確，被告上開連續竊盜犯行均堪予認定。
二、核被告所為係犯刑法第三百二十條第一項之竊盜罪。被告先後二次犯行，各時間
    緊接，方法相同，觸犯構成要件相同之罪名，顯係基於概括犯意為之，為連續犯
    ，應依刑法第五十六條規定論以一罪，並加重其刑。爰審酌被告素行不良、有多
    次犯罪前科、犯罪動機、品行、竊取之財物價值、犯罪後之態度等一切情狀，量
    處如主文所示之刑。公訴人誤認被告為累犯，而求處加重其刑，尚有未洽，附此
    敘明。
據上論斷，應依刑事訴訟法第二百九十九條第一項前段，刑法第五十六條、第三百二
十條第一項，罰金罰鍰提高標準條例第一條前段，判決如主文。
本案經檢察官鄭重文到庭執行職務。
中      華      民      國    九十      年      五      月      一      日
                                臺灣桃園地方法院刑事第一庭
                                            法  官  陳永來
右正本證明與原本無異。
如不服本判決，應於判決送達後十日內向本院提出上訴狀( 應附繕本 )，上訴於
臺灣高等法院。
                                           書記官   洪明媚
中      華      民      國     九十     年     五     月      一      日
附論罪科刑依據之法條：
刑法第三百二十條
意圖為自己或第三人不法之所有，而竊取他人之動產者，為竊盜罪，處五年以下有期
徒刑、拘役或五百元以下罰金。
意圖為自己或第三人不法利益，而竊佔他人之不動產者，依前項之規定處斷。
前二項之未遂犯罰之。


司法院資訊處製作；財團法人民間司法改革基金會備份。
